# 工抵房

提问人：决战小审计 时间：2020-12-18 11:42:57
想请教下，被审计单位属于装饰类企业，业务过程中与甲方签订合同，合同约定双方以资金方式进行结算。但是在实际过程中，存在甲方以其同一集团内部其他公司的房子抵债的情况。这种方式是否满足新债务重组准则？改变了原来的支付方式。但是甲方以其同一集团内部其他公司房子抵债的行为，签订了三方抵债协议，这种情况下能认定为“改变交易对手”吗？是否还适用新债务重组准则？

回答人：chenyiwei
“合同约定双方以资金方式进行结算。但是在实际过程中，存在甲方以其同一集团内部其他公司的房子抵债的情况”表明这是对原合同的修改。
甲方以其同一集团内部其他公司房子抵债的行为，签订了三方抵债协议，即还款义务人变为原债务人的关联方，但基于实质重于形式原则，应视为交易对手方未发生实质上的改变，故仍适用债务重组准则。